臺灣花蓮地方法院刑事判決　　　　　　　110年度易字第194號
公　訴　人　臺灣花蓮地方檢察署檢察官
被　　　告　楊適存


上列被告因竊盜案件，經檢察官提起公訴（110年度偵字第2714
號），嗣因被告就被訴事實為有罪陳述，經本院告知簡式審判程
序意旨，並聽取當事人之意見後，本院裁定由受命法官獨任依簡
式審判程序審理，本院判決如下：
    主    文
楊適存犯竊盜罪，處拘役拾伍日，如易科罰金，以新臺幣壹仟元
折算壹日。
    犯罪事實
一、楊適存於民國110 年4 月2 日14時34分許，騎乘車牌號碼00
    0-000 號普通重型機車，至花蓮縣○○鄉○○路○段000 號
    全家便利超商前，於同日14時36分許，見黃仁傑之機車停放
    於上址超商前，前置物箱放置王富廷所有、交由黃仁傑保管
    之手機1 支，竟意圖為自己不法之所有，基於竊盜之犯意，
    徒手竊取該機車置物箱內之手機1 支，得手後藏放於褲子口
    袋，並騎乘機車離去。嗣因黃仁傑察覺上開手機遭竊，報警
    處理，經警調閱案發現場監視器錄影畫面，始悉上情。
二、案經王富廷訴由花蓮縣警察局吉安分局報告臺灣花蓮地方檢
    察署檢察官偵查起訴。
    理    由
壹、程序方面
一、本案被告楊適存所犯係死刑、無期徒刑、最輕本刑為3 年以
    上有期徒刑之罪或高等法院管轄第一審案件以外之罪，且於
    本院準備程序進行中，被告先就被訴事實為有罪之陳述，經
    告知被告簡式審判程序之旨，並聽取檢察官、被告之意見後
    ，本院裁定由受命法官獨任進行簡式審判程序。
二、又刑事訴訟法第273 條之2 亦明定：「簡式審判程序之證據
    調查，不受第159 條第1 項、第161 條之2 、第161 條之3
    、第163 條之1 及第164 條至第170 條規定之限制」，此乃
    因簡式審判程序，貴在審判程序之簡省、便捷，故調查證據
    程序宜由審判長以適當之方法行之即可，亦即關於證據調查
    之次序、方法、證人、鑑定人之詰問方式等，均不須強制適
    用一般審判程序之規定；再因被告對犯罪事實不爭執，可認
    定被告並無行使反對詰問權之意，因此有關傳聞證據之證據
    能力限制，亦無庸適用。是以，本案既依上開規定適用簡式
    審判程序，則本判決所採用之證據，均不受傳聞證據證據能
    力之限制，且被告於本院審理中對犯罪事實亦表示認罪，對
    各項證據皆不爭執其證據能力，可認定被告並無行使反對詰
    問權之意，而本案各項證據亦均無非法取得之情形，是本判
    決下列所採用之證據，皆有證據能力，合先敘明。
貳、實體方面
一、前開犯罪事實，業據被告於本院準備程序、審理時坦承不諱
    （見本院卷第60頁、第67頁），核與證人即告訴人王富廷、
    證人黃仁傑於警詢時陳述之情節相符（見警卷第19頁至23頁
    、第25頁至29頁），並有扣押筆錄、扣押物品目錄表、贓物
    認領保管單、行車路線圖、刑案現場照片、車號查詢機車車
    籍資料、臺灣花蓮地方檢察署檢察官勘驗筆錄、監視器畫面
    截圖照片附卷可憑（見警卷第31頁至37頁、第39頁、第41頁
    、第43頁、第45頁至65頁、第85頁、偵卷第41頁、第43頁至
    59頁），復有監視器錄影光碟1 片可佐，足認被告之任意性
    自白核與事實相符，應堪採信，故本件事證已臻明確，被告
    之犯行洵堪認定，應予依法論科。
二、論罪科刑：
（一）核被告所為，係犯刑法第320 條第1 項之竊盜罪。
（二）爰審酌被告不思以正當管道獲取所需財物，僅因一己私慾
      ，即漠視法令禁制，恣意竊取他人所有之財物據為己有，
      所為對社會經濟秩序與他人財產安全之危害實非輕微，益
      徵其法治觀念殊有偏差，顯然缺乏尊重他人財產權之觀念
      ，所為實屬不該；惟念及被告犯後終能於本院中坦承犯行
      ，態度尚可；併考量被害人稱：被告好像年紀大了，我希
      望他不要被關等語，有本院公務電話紀錄足佐（見本院卷
      第53頁）；兼衡被告高職肄業之智識程度、無業、依靠中
      低收入補助金維生、經濟狀況不佳、扶養1 名未成年孫女
      之生活狀況（見本院卷第15頁、第70頁），及其犯罪之動
      機、目的、手段、竊得物品已發還予告訴人等一切情狀，
      量處如主文所示之刑，並諭知易科罰金之折算標準，以示
      懲儆。
三、沒收：
    被告本件所竊取之手機1 支，固為其犯罪所得，惟為警查獲
    並經查扣上開物品後，業已合法發還予告訴人，有卷附之扣
    押物品目錄表、贓物認領保管單為證（見警卷第39頁至41頁
    ），依刑法第38條之1 第5 項規定，被告之犯罪所得既已發
    還，爰不予宣告沒收。
據上論斷，應依刑事訴訟法第273 條之1 第1 項、第299 條第1
項前段，刑法第320 條第1 項、第41條第1 項前段、第38條之1
第5 項，刑法施行法第1 條之1 第1 項，判決如主文。
本案經檢察官周芳怡提起公訴，檢察官林于湄到庭執行職務。
中    華    民    國    110     年    9     月    15    日
                  刑事第四庭    法  官  林思婷
以上正本證明與原本無異。
如不服本判決應於收受送達後20日內向本院提出上訴書狀，並應
敘述具體理由。其未敘述上訴理由者，應於上訴期間屆滿後20日
內向本院補提理由書(均須按他造當事人之人數附繕本)「切勿逕
送上級法院」。告訴人或被害人如對於本判決不服者，應具備理
由請求檢察官上訴，其上訴期間之計算係以檢察官收受判決正本
之日期為準。
因疫情而遲誤不變期間，得向法院聲請回復原狀。
中    華    民    國    110     年    9     月    17    日
                                書記官  黃莉珊
附錄本案論罪科刑法條：
刑法第320條
意圖為自己或第三人不法之所有，而竊取他人之動產者，為竊盜
罪，處五年以下有期徒刑、拘役或五十萬元以下罰金。
意圖為自己或第三人不法之利益，而竊佔他人之不動產者，依前
項之規定處斷。
前二項之未遂犯罰之。